【裁判字號】    94,易,1383
【裁判日期】    950317
【裁判案由】    違反家庭暴力防治法
【裁判全文】
臺灣彰化地方法院刑事判決              94年度易字第1383號
公  訴  人  臺灣彰化地方法院檢察署檢察官
被      告  甲○○
                      號2樓
上列被告因違反家庭暴力防治法之違反保護令案件，經檢察官聲
請簡易判決處刑（94年度偵字第7563號），本院彰化簡易庭認不
宜以簡易判決處刑（94年度彰簡字第870 號），簽移本院刑事庭
依通常程序審理，判決如下：
    主  文
甲○○違反法院依家庭暴力防治法第十三條所為之禁止對其配偶
實施家庭暴力行為及禁止直接騷擾行為之民事通常保護令裁定，
處有期徒刑陸月，如易科罰金，以佰元折算壹日。
    事  實
一、甲○○係丙○○之配偶（二人嗣於民國94年12月29日經本院
    以94年度婚字第79號判決離婚），二人間具有家庭暴力防治
    法第3 條第1 款所定之家庭成員關係。甲○○明知本院已於
    94年8 月10日依家庭暴力防治法第13條之規定，以94年度家
    護字第18號裁定核發民事通常保護令，禁止其對丙○○及丙○○之子女林雅婷、林立祥實施身體或精神上不法侵害之行
    為，亦不得直接或間接對丙○○為騷擾行為，及應最少遠離
    丙○○位於彰化縣鹿港鎮○○里○○路101 號、彰化縣秀水
    鄉○○路○ 段373 號之住居所50公尺，保護令有效期間1年
    ；前開保護令已於94年8 月23日合法送達予甲○○，並經彰
    化縣警察局鹿港分局於同日下午3 時40分許派員至彰化縣福
    興鄉○○路156 巷1-1 號2 樓向甲○○執行該保護令並說明
    保護令之內容，該保護令已生效力。詎甲○○因懷疑丙○○
    與乙○○間有外遇之曖昧關係，又於94年9 月18日下午9 時
    許，在彰化縣秀水鄉○○村○○街28號前，看見乙○○駕駛
    車牌號碼CF-3172 號自用小貨車甫停車於路旁後，丙○○隨
    即騎乘機車前來該處欲搭載乙○○，竟無視於前開保護令，
    於該保護令有效期間內，基於違反前開保護令之犯意，以「
    幹你娘，討客兄」（台語）等語辱罵丙○○，並動手與乙○○互毆，丙○○見狀即上前勸架，甲○○不但不理會丙○○
    之勸阻，並在丙○○勸架拉扯時，揮手毆打丙○○臉頰一下
    （所涉妨害名譽及傷害部分均未據告訴），對丙○○為身體
    及精神上不法侵害及直接為騷擾之行為，而違反上開保護令
    之禁止規定。
二、案經彰化縣警察局鹿港分局報請臺灣彰化地方法院檢察署檢
    察官偵查後聲請簡易判決處刑。
    理  由
一、訊據被告甲○○固坦承於94年8 月23日經警執行保護令，及
    於上述時、地至乙○○互毆之事實，惟矢口否認有何違反保
    護令之行為，先辯稱：因我已2 年沒有看過小孩了，又適逢
    中秋節，我才會到秀水鄉想看小孩，但因家裡鐵門關著，我
    便離開，嗣因尿急，才轉入三越街路旁，欲小解時便看見丙○○與乙○○共乘機車前來，渠二人並下車打我並報警說我
    違反保護令云云（參附於警卷之94年9 月19日警詢筆錄第2
    頁）；嗣又辯稱：案發當天是丙○○打電話給我，我的電話
    是0000000000號，他說女兒食物中毒，叫我回去，但因我去
    時遠遠的看她家門關著，我便騎乘機車要回家，結果丙○○
    及乙○○就騎乘機車從後追來，並把我踹下機車，我沒有罵
    及打丙○○云云（參本院準備程序筆錄第2 、3 頁、審判筆
    錄第9 、16頁）。經查：
    (1)被告上述犯行，業據證人即被害人丙○○於警詢中證述明
      確；其復於本院審理時證稱案發當天有遭被告毆打及辱罵
      之事實，雖其對被告辱罵之言語及毆打之方式等細節未能
      明確描述，但其表示係因時間經過已久，故記不清楚，嗣
      經本院提示其警詢筆錄供其仔細閱覽後，其已明確證稱筆
      錄所載為正確等語（參本院審判筆錄第8 頁），核與證人
      乙○○於警詢及本院審理中證述之情節大致相符；
    (2)被告於本院審理中供稱：「（問：你是否懷疑丙○○與乙○○有外遇的關係？）這不是懷疑，是確定的，因為我有
      找徵信社，錄到他們二人在乙○○家有親密的關係... 」
      等語（參本院審判筆錄第18頁）；參以被告前於93年8 、
      9 月間亦因懷疑被害人丙○○與乙○○有曖昧關係，連續
      以「幹妳娘」、「藏客兄」等語辱罵丙○○，經本院於94
      年2 月18日以94年度簡上字第6 號判決判處拘役59日確定
      （參卷附之該案判決書），及被告於本院審理時不但主動
      多次提及丙○○及乙○○有曖昧關係，更對渠等所駕駛車
      輛之車種及車牌號碼清晰掌握等情，顯見被告主觀上確實
      認渠二人有外遇關係，並認其遭丙○○背叛而懷恨在心。
    (3)至被告雖以前詞置辯，惟伊辯詞前後不一（如前述），可
      信度已有可疑；況伊辯稱係丙○○打電話告知女兒食物中
      毒，請伊回去家裏云云，不但為丙○○否認，經本院調取
      被告自稱伊所使用行動電話（0000000000號）之通聯記錄
      ，亦查無此一通聯記錄，有東信電訊客戶資料與通聯記錄
      查詢結果、和信電訊使用者資料、中華電信（固網室內）
      資料查詢及中華電信（行動）資料查詢各1 份附卷可稽；
      參以被害人丙○○因自己及子女遭被告實施家庭暴力之行
      為，二次聲請本院核發民事通常保護令，第二次民事保護
      令並命被告遠離丙○○上開住居所，顯見丙○○迴避被告
      猶恐不及，怎可能主動打電話要被告回家等情，被告上開
      辯詞實不足採信。
    (4)綜上，被告於上開時、地因見丙○○又與乙○○一起出現
      ，而對丙○○實施上開暴力行為及直接騷擾行為，應與事
      實相符，被告所辯顯係事後飾卸之詞，不足採信，此外，
      復有本院94年度家護字第18號民事通常保護令、本院交付
      郵政機關送達證書、彰化縣警察局鹿港分局保護令執行紀
      錄表影本各1 份在卷可憑，是以本案事證已臻明確，被告
      犯行洵堪認定。
二、核被告所為，係犯家庭暴力防治法第50條第1 、2 款之違反
    保護令罪。檢察官聲請簡易判決處刑書就被告涉犯家庭暴力
    防治法第50條第2 款違反禁止直接騷擾行為罪之法條雖漏未
    記載，惟起訴之犯罪事實已就此犯行加以論述，自應由本院
    依法適用正確之法條。被告上述犯行，雖同時違反上述保護
    令其中2 項內容，然其該次犯行僅有違反單一保護令之一行
    為，應僅論以單純一罪。爰審酌被告因對被害人丙○○及子
    女實施家庭暴力行為，經本院核發保護令後，不但不思改進
    ，更漠視保護令所為之禁止行為，前已因違反保護令，經本
    院判刑確定並執行完畢，竟於本院再次核發保護令後，再犯
    本件違反保護令之犯行，被告顯然欠缺守法觀念，其犯罪後
    又不思悔悟，對所涉犯行多為不實辯解，犯後態度不佳，及
    被告係因懷疑配偶即被害人與他人外遇，致情緒始終無法平
    復始再犯本案等一切情狀，量處如主文所示之刑，並諭知易
    科罰金之折算標準，以資懲儆。
據上論斷，應依刑事訴訟法第452 條、第299 條第1 項前段，家
庭暴力防治法第50條第1 款、第2 款，刑法第11條前段、第41條
第1 項前段，罰金罰鍰提高標準條例第2 條，判決如主文。
本案經檢察官鮑慧忠到庭執行職務。
中    華    民    國    95    年     3    月    17    日
                  刑事第一庭    審判長法  官  周淡怡
                                      法  官  周莉菁
                                      法  官  吳永梁
以上正本證明與原本無異。
如不服本判決，應於判決送達後10日內，向本院提出上訴狀（須
附繕本）。
告訴人或被害人對於判決如有不服具備理由請求檢察官上訴者，
其上訴期間之計算係以檢察官收受判決正本之日期為準。
中    華    民    國    95    年     3    月    17    日
                                      書記官  陳美敏
附錄本案論罪科刑法條
家庭暴力防治法第50條
違反法院依第13條、第15條所為之下列裁定者，為本法所稱之違
反保護令罪，處3 年以下有期徒刑、拘役或科或併科新台幣10萬
元以下罰金︰
一  禁止實施家庭暴力行為。
二  禁止直接或間接騷擾、接觸、通話或其他連絡行為。
三  命遷出住居所。
四  遠離住居所、工作場所、學校或其他特定場所。
五  命完成加害人處遇計畫：戒癮治療、精神治療、心理輔導或
    其他治療、輔導。


司法院資訊處製作；財團法人民間司法改革基金會備份。
